【裁判字號】    89,易,309
【裁判日期】    890510
【裁判案由】    竊盜
【裁判全文】
臺灣嘉義地方法院刑事判決                          八十九年度易字第三九號
    公  訴  人  臺灣嘉義地方法院檢察署檢察官
    被      告  甲○○
右列被告因竊盜等案件，經檢察官提起公訴（八十九年度偵字第一七五三號），本院
判決如左：
    主  文
甲○○竊盜，處有期徒刑陸月。緩刑年。
    事  實
一、甲○○意圖為自己不法之所有，於民國八十九年二月二十九日晚上十一時，至嘉
    義市○○路七０三號其女友乙○○之租屋處，乘乙○○不注意之際，竊得乙○○
    所有之台灣銀行提款卡乙枚，復冒用曾探詢乙○○而推測知悉上開提款款卡之密
    碼，於八十九年三月一日某時許，在高雄縣鳳山市○○路郵局之自動提款機內，
    利用跨行提款之方式，依序分別詐領得乙○○所有存在台灣銀行0000000
    00000號帳戶內之存款新台幣（下同）二萬元、一萬元，共三萬元。嗣於八
    十九年三月六日乙○○以存款簿提款時發現，經追問甲○○後，始發覺上情。
二、案經乙○○訴請臺灣嘉義地方法院檢察署檢察官偵查起訴。
    理  由
一、訊據被告甲○○固坦承於右揭時地持乙○○所有上開提款卡，分別共領得三萬元
    一節不諱，惟矢口否認有何右揭竊盜及詐領存款之犯行，辯稱：伊與乙○○係男
    女朋友關係，提款卡係乙○○交予伊，供提款為乙○○繳交信用卡消費款之用云
    云。惟查，被告右揭竊盜、詐領存款犯行，業據告訴人乙○○於偵審中指陳：伊
    於八十九年三月六日去提款時，發現帳戶內於八十九年三月一日先後被用提款卡
    提款二次，分為二萬元、一萬元，各有七元跨行提款手續費，即懷疑是甲○○在
    嘉義市○○路七０三號伊租屋處偷拿提款卡，就打電話詢問他，他承認於八十九
    年二月二十九日晚上十一時許，在伊租屋處拿走該提款卡，不是伊拿給他的，甲
    ○○是伊男朋友，可自由進出伊的房間；伊曾暗示與生日同號碼，且他之前有看
    過伊身分證；提款卡是他提款後一個星期還伊的等情綦詳，復有存摺影本二紙附
    卷可稽。且被告提款後並無為告訴人繳交信用卡消費款，亦據被告及告訴人陳述
    屬實在卷。參以，提款卡一般均由持卡人自己使用，方便提領存款不時之需，豈
    有交予他人保管使用之理？縱偶或有臨時託人代為領款之情，衡情亦於領訖後，
    隨即歸還或索還，亦無長時間交予他人持用之理。再者，二人既是男女朋友關係
    ，被告已可自由進出告訴人之房間，自已發展至一定程度之情誼，被告若無上開
    犯行，乙○○豈有冒然提出告訴之理。是以被告上開辯解，非惟與事實不符，亦
    有違情理，無非係事後飾卸之詞，諉無足採。本件事證明確，被告之犯行堪予認
    定。
二、核被告所為，係犯刑法第三百二十條第一項、第三百三十九條之二第一項之罪。
    被告所犯上開二罪間，有方法結果之牽連關係，為牽連犯，應從一重之普通竊盜
    罪論處。又被告先後二次詐領存款之行為，係同一詐領行為之接繼動作，為單純
    一罪，應僅論以一次之由自動付款設備取得他人之物罪，併此敘明。爰審酌被告
    之品性、犯罪之動機、手段、與被害人平日之關係、所生之危害及犯罪後之態度
    等一切情狀，量處如主文所示之刑，以示懲儆。又被告並無前科紀錄，有臺灣高
    等法院被告全國前案紀錄表、臺灣嘉義地方法院檢察署刑案資料查註紀錄表在卷
    可按，其經此教訓後，當知所儆惕，應無再犯之虞，爰併諭知緩刑三年，以啟自
    新。
三、據上論斷，應依刑事訴訟法第二百九十九條第一項前段，刑法第三百二十條第一
    項、第三百三十九條之二第一項、第五十五條、第七十四條第一款，罰金罰鍰提
    高標準條例第一條前段，判決如主文。
本案經檢察官廖家陽到庭執行職務。
中    華    民    國    八十九        年      五        月      十      日
                            臺灣嘉義地方法院刑事第一庭
                                      法  官  洪  秀  一
右正本證明與原本無異。
如不服本判決，應於判決送達後十日內向本院提出上訴狀( 應附繕本 )。
中    華    民    國    八十九        年      五        月      十      日
                                      書記官  陳  湘  蓉
附錄本判決論罪之法條：
第三百二十條第一項
意圖為自己或第三人不法之所有，而竊取他人之動產者，為竊盜罪，處五年以下有期
徒刑、拘役或五百元以下罰金。
第三百三十九條之二第一項
意圖為自己或第三人不法之所有，以不正方法由自動付款設備取得他人之物者，處三
年以下有期徒刑、拘役或一萬元以下罰金。


司法院資訊處製作；財團法人民間司法改革基金會備份。
